臺灣士林地方法院小額民事判決
 111年度勞小字第30號
原      告  華泰商業銀行股份有限公司
法定代理人  賴昭銑  

訴訟代理人  陳志成  
被      告  寶慈貿易有限公司
法定代理人  黃邦明  
上列當事人間請求給付薪資扣押款事件，經本院於民國111年11
月18日言詞辯論終結，判決如下：
    主  文
被告應給付原告新臺幣60,620元，及自民國111年4月30日起至清
償日止，按週年利率5%計算之利息。
原告其餘之訴駁回。
訴訟費用新臺幣1,000元由被告負擔。
本判決原告勝訴部分得假執行。
    事實及理由
壹、程序事項
一、按訴狀送達後，原告不得將原訴變更或追加他訴，但擴張或
    縮減應受判決事項之聲明者，不在此限，民事訴訟法第255
    條第1項第3款定有明文。本件原告起訴時原聲明請求：被告
    應給付原告新臺幣（下同）116,688元及自起訴狀繕本送達
    翌日起按年利率5%計算之利息。嗣於審理中提出民事陳報暨
    更正狀變更聲明為（見本院卷第66頁）：被告應給付原告60
    ,646元，及自民事陳報暨更正狀繕本送達翌日起至清償日止
    ，按週年利率5%計算之利息。核原告所為請求金額之變動，
    係減縮應受判決事項之聲明，於法並無不合，應予准許。
二、被告經合法通知無正當理由未於言詞辯論期日到場，核無民
    事訴訟法第386 條各款所列情形，爰依原告聲請，由其一造
    辯論而為判決。
貳、實體事項
 一、原告主張：緣訴外人黃家偉、陳翠華因積欠原告債務，經
     原告聲請強制執行，由本院以109年度司執字71149號清償
     債務事件受理後，併入本院109年度司執字第70242號清償
     債務事件辦理，本院執行處於民國109年12月9日核發執行
     命令（下稱第一次移轉命令），就黃家偉、陳翠華對被告
     之每月應領薪資債權3分之1，自109年12月9日起，在如附
     表一所示債權金額範圍內，依移轉比例66.3%移轉於原告。
     惟被告既未向法院聲明異議，亦未依第一次移轉命令辦理
     扣薪支付予原告，被告就發放予黃家偉、陳翠華之薪資，
     自110年1月至110年11月分別應扣薪支付予原告之金額為34
     ,661元及25,985元（計算式如本院卷第68頁原告之計算式
     ），經原告數度催討，被告仍置之不理。爰依第一次移轉
     命令提起本件訴訟等語。並聲明：被告應給付原告60,646
     元，及自民事陳報暨更正狀繕本送達翌日起至清償日止，
     按週年利率5%計算之利息。
二、被告未於言詞辯期日到場，亦未提出書狀作何聲明或陳述。
三、本院之判斷：
（一）原告主張之事實，業據其提出臺灣臺北地方法院106年度
      司執字第94442號債權憑證、第一次移轉命令在卷可佐，
      並經本院調取本院109年度司執字第71149號、第70242號
      、110年度司執字第7276號執行事件案卷查閱屬實，另黃
      家偉、陳翠華受僱於被告，有卷附勞保局被保險人投保資
      料可稽（見限閱卷），堪信原告之主張為真實。
（二）扣押薪資部分：
      按就債務人對於第三人之金錢債權為執行時，執行法院應
      發扣押命令禁止債務人收取或為其他處分，並禁止第三人
      向債務人清償。前項情形，執行法院得詢問債權人意見，
      以命令許債權人收取，或將該債權移轉於債權人。如認為
      適當時，得命第三人向執行法院支付轉給債權人。對於薪
      資或其他繼續性給付之債權所為強制執行，於債權人之債
      權額及強制執行費用額之範圍內，其效力及於扣押後應受
      及增加之給付。強制執行法第115條第1、2項及第115條之
      1分別定有明文。又移轉命令之效力，使被移轉之債權，
      自執行債務人移轉於執行債權人，因此執行債務人喪失該
      債權之主體，執行債權人成為該債權之主體，執行債權人
      即得以該債權之債權人地位行使權利，如請求清償、讓與
      、抵銷等，亦得提起訴訟。經查，依上開執行卷可知，本
      院執行處於109年12月9日核發第一次移轉命令，就黃家偉
      、陳翠華對被告之每月應領薪資債權3分之1（超過20,406
      元部分），自109年12月9日起，在如附表一所示債權金額
      範圍內，依移轉比例66.3%移轉於原告。後執行處於110年
      2月5日核發執行命令（下稱第二次移轉命令），就黃家偉
      對被告之每月應領薪資債權3分之1（超過20,406元部分）
      ，自110年2月5日起，在如附表一所示債權金額範圍內，
      依移轉比例65.4%移轉於原告。其後再於110年9月10日發
      執行命令（下稱第三次移轉命令），就第二次移轉命令中
      移轉予原告之比例調整為66.3%，第三次移轉命令於110年
      9月22日送達被告。又依勞保局被保險人投保資料查詢（
      見限制閱覽卷），黃家偉、陳翠華於110年間投保薪資均
      為25,200元，應認係其2人每月薪資數額，則每月薪資超
      過20,406元部分即4,794元，為應移轉予執行債權人之金
      額。是以被告就黃家偉、陳翠華對被告之每月應領薪資，
      自110年1月至110年11月應扣薪，及按移轉比例支付予原
      告之金額分別為34,635元及34,963元（計算式如附表二、
      附表三），原告請求被告應移轉之黃家偉薪資在34,635元
      範圍內，為有理由。另請求被告應移轉之陳翠華薪資25,9
      85元，未逾上開範圍，應予准許。上開合計60,620元，該
      數額未逾附表一所示債權計算至本件言詞辯論終結日止之
      債權額，自屬有理。
（三）再按給付有確定期限者，債務人自期限屆滿時起，負遲延
      責任。遲延之債務，以支付金錢為標的者，債權人得請求
      依法定利率計算之遲延利息；應付利息之債務，其利率未
      經約定，亦無法律可據者，週年利率為百分之五，民法第
      229條第1項、第233條第1項本文、第203條分別定有明文
      。原告就其請求，併請求被告給付自民事陳報暨更正狀繕
      本送達翌日即111年4月30日（見本院卷第84頁）起至清償
      日止，按週年利率5%計算之利息，即屬有據。
四、從而，原告依前揭移轉命令，請求被告給付60,620元，及自
    111年4月30日起至清償日止，按週年利率5%計算之利息部分
    ，為有理由，應予准許，逾此範圍，為無理由，應予駁回。
    又本件係適用小額訴訟程序，所為被告敗訴之部分，應依職
    權宣告假執行。
五、訴訟費用負擔之依據：民事訴訟法第79條。並確定訴訟費用
    額為1,000 元（第一審裁判費）由被告負擔。
中　　華　　民　　國　　111 　年　　12　　月　　2 　　日
                  內湖簡易庭  法  官  林銘宏
本件為正本係照原本作成。
如不服本判決，應於送達後20日內，向本院提出上訴狀並應記載
上訴理由，表明關於原判決所違背之法令及其具體內容與依訴訟
資料可認為原判決有違背法令之具體事實，如於本判決宣示後送
達前提起上訴者，應於判決送達後20日內補提上訴理由書（須附
繕本）。
中　　華　　民　　國　　111 　年　　12　　月　　2 　　日
                              書記官  許秋莉

附表一:
本院109年度司執字第70242號移轉命令所示債權範圍        編號 債權金額 執行費 利息  1 1,947,782 15,582 自106年3月10日起至清償日止，按週年利率4.22%計算之利息，暨自民國106年4月10日起至至清償日止，逾期在6個月以內部分，按上開利率10%；逾期超過6個月部分，按上開利率20%計算之違約金。  

附表二（應給付予黃家偉薪資之移轉金額）：
編號 請求期間 移轉 比例 依移轉命令移轉予原告之金額 1 110年1月1日至110年2月4日 66.3% （4,794＋4,794×4/28）×66.3%＝3,633。 2 110年2月5日至110年9月22日 65.4% （4,794×24/28＋4,794×6＋4,794×22/30）×65.4%＝23,798。 3 110年9月23日至110年11月30日 66.3% （4,794×8/30＋4,794×2）×66.3%＝7,204。    合計：34,635元 

附表三（應給付予陳翠華薪資之移轉金額）：
編號 請求期間 移轉 比例 依移轉命令移轉予原告之金額（按每月薪資25,200元，超過20,406元部分為4,794元） 1 110年1月1日至110年11月30日 66.3% 4,794×11×66.3%＝34,963。